---
title: CdC Examen Final / Ene-22 P-1
subtitle: "Alumno: `r Sys.info()[names(Sys.info())=='login']`" 
author: "Sistema: `r Sys.info()[names(Sys.info())=='nodename']`"   
date: "Fecha: `r format(Sys.time(), '%A, %d %B, %Y, %X')`"
output: 
  html_document: default
---

```{r setup, include=FALSE}
knitr::opts_chunk$set(echo = TRUE, warning = F, message = F)
```

## Alumno: 100430523      
### Nombre y Apellidos : Guillermo Palomo Fernandez    

## Enunciado



```{r warning=FALSE,message=FALSE}

library(qcc)

```

Organizamos los datos para trabajar con ellos.

```{r warning=FALSE,message=FALSE}

library(readr)
datos <- read_csv("Datos_p1.csv")
datos <- as.data.frame(datos)
index <- 1:nrow(datos)

```


```{r}
alfa <- 0.01
za <- round(qnorm(1-alfa/2),3)
```


Creamos el primer gráfico con las muestras iniciales.


```{r}


q1 <- with(datos, qcc(D, sizes = n, type = "p", nsigmas = za)) 

plot(q1)

```

```{r}

q1$violations
z <- q1$violations
z[is.na(z)] <- 0
names(z) <- 1:length(z)
names(z[z==1])
fuera<- as.numeric(names(z[z==1]))
fuera

```


```{r}

index2 <- index[-fuera]
datos2 <- datos[index2,]

q2 <- with(datos2, qcc(D, sizes = n, type = "p",nsigmas = za))
plot(q2)

```

```{r}

operarios <- rep(rep(1:4, c(4,4,4,4)),3)
datos$operarios <- operarios
datos$muestra <- 1:nrow(datos)
operarios

```

Vemos que la muestra 11, que es la primera disconforme, es del operario 3 por lo que eliminamos todas las muestras del operario 3 y la 26 y 44.


```{r}


fuera2 <- datos$muestra[datos$operarios==3]
fuera<- c(fuera2)
fuera

```

Vemos que las muestras disconformes que conocíamos son todas del operario 3 y procedemos a su eliminación. 


```{r}

index3 <- index[-fuera]
datos3 <- datos[index3,]

q3 <- with(datos3, qcc(D, sizes = n, type = "p",nsigmas = za))
plot(q3)

```

```{r}

q3$violations
z <- q3$violations
z[is.na(z)] <- 0
names(z) <- 1:length(z)
z <- as.numeric(names(z[z==1]))
fuera3 <- index3[z]
fuera<- c(fuera3, fuera)
fuera
```



```{r}

index4 <- index[-fuera]
datos4 <- datos[index4,]

q4 <- with(datos4, qcc(D, sizes = n, type = "p",nsigmas = za))
plot(q4)

```

Las muestras eliminadas finalmente son 9 10 11 12 25 26 27 28 41 42 43 44  2. EL proceso está BAJO CONTROL.

```{r}

var <- round(0.158*(1-0.158)/35,3)
var

```

```{r}
datose <- read_csv("Datos_p1E.csv")
datos4x <- datos4[,c(-3,-4)]

ndatos <- rbind(datos4x,datose)
q5 <- with(ndatos, qcc(D[1:35], sizes = n[1:35], type = "p", nsigmas = za, newdata = D[36:nrow(ndatos)], newsizes = n[36:nrow(ndatos)]))
plot(q5)
```

Estos datos tienen otras dimensiones y deberían estudiarse a parte. El gráfico conjunto queda fuera de control.


```{r}

var2 <- round(0.158*(1-0.158)/51,3)
var2

```









