---
title: CdC Examen Final / Ene-22 P-2
subtitle: "Alumno: `r Sys.info()[names(Sys.info())=='login']`" 
author: "Sistema: `r Sys.info()[names(Sys.info())=='nodename']`"   
date: "Fecha: `r format(Sys.time(), '%A, %d %B, %Y, %X')`"
output: 
  html_document: default
---

```{r setup, include=FALSE}
knitr::opts_chunk$set(echo = TRUE, warning = F, message = F)
```

## Alumno: 100430523     
### Nombre y Apellidos : Guillermo Palomo Fernandez  

## Enunciado
```{r warning=FALSE,message=FALSE}
library(FrF2)
library(unrepx)
library(readr)
datos <- read_csv("Datos2p.csv")

```

```{r}

datos <- as.data.frame(datos)

TratOE <- c("(1)","a","b","ab","c","ac","bc","abc","d","ad","bd","abd","cd","acd","bcd","abcd","e","ae","be","abe","ce","ace","bce","abce","de","ade","bde","abde","cde","acde","bcde","abcde","f","af","bf","abf","cf","acf","bcf","abcf","df","adf","bdf","abdf","cdf","acdf","bcdf","abcdf","ef","aef","bef","abef","cef","acef","bcef","abcef","def","adef","bdef","abdef","cdef","acdef","bcdef","abcdef")
datos <- datos[match(TratOE,datos$Tratamiento),]
rownames(datos) <- 1:nrow(datos)
Y <- datos$Datos

```



```{r}

Tabla <- FrF2(nfactors = 6, nruns = 64, replications = 1, randomize = F)

Tabla <- add.response(design = Tabla, response = Y)
Tabla

```

Pasamos ahora a la gráfica de los efectos principales.

```{r}

MP <- MEPlot(Tabla)

```

Cuanto mayor sea la pendiente, mayor es el efecto del factor.

```{r}

MP

```

```{r}

MP[2, ] - MP[1, ]

```

Las diferencias en valor absoluto dan A = 33.5625, B = 0.5000, C = 0, D = 0, E = 10 y F = 11.75.
En el test lo ponemos en orden ascendente A,F,E,B,C,D.

```{r}

DanielPlot(fit = Tabla, half = T,code = T, autolab = FALSE)

```

Los significativos son A,E,F,A:F.

```{r}

efectos <- yates(Y)
efectos

```


```{r}

Modelo <- with(Tabla, lm(Y~(A+B+C+D+E+F)^2))
sa <-summary(aov(Modelo))
sa

```

```{r}

Modelo

```

```{r}
summary(Modelo)
```

Confirmamos que los sigificativos son los mismos.

```{r}
modelo2<-with(Tabla, lm(Y~(A*F+E)))
anova2<-aov(modelo2)
summary(anova2)
```

```{r}

(18023+2209+1600+992)/(18023+2209+1600+992+108)

```


```{r}
summary(modelo2)
```

El R^2 es de 0.995 y coincide con el cálculo a mano

```{r}

trata <- c("(1)","a","b","ab","c","ac","bc","abc","(1)","a","b","ab","c","ac","bc","abc","(1)","a","b","ab","c","ac","bc","abc","(1)","a","b","ab","c","ac","bc","abc","(1)","a","b","ab","c","ac","bc","abc","(1)","a","b","ab","c","ac","bc","abc","(1)","a","b","ab","c","ac","bc","abc","(1)","a","b","ab","c","ac","bc","abc")

datosfinal <- data.frame(trata,Y)


sum(datosfinal$Y[datosfinal$trata == "(1)"])
sum(datosfinal$Y[datosfinal$trata == "a"])
sum(datosfinal$Y[datosfinal$trata == "b"])
sum(datosfinal$Y[datosfinal$trata == "ab"])
sum(datosfinal$Y[datosfinal$trata == "c"])
sum(datosfinal$Y[datosfinal$trata == "ac"])
sum(datosfinal$Y[datosfinal$trata == "bc"])
sum(datosfinal$Y[datosfinal$trata == "abc"])


```


```{r}

tablaN <- FrF2(nruns = 8, nfactors = 3,factor.names = list(A=c(-1,1),E=c(-1,1),F=c(-1,1)), replications = 8, randomize = FALSE)
tablaN <- add.response(design = tablaN, response = Y)
tablaN

```



```{r}
modelo1<-with(tablaN, lm(Y~(A+E+F)^2))
anova1<-aov(modelo1)
summary(anova1)
```

```{r}
modelo1
```


```{r}
summary(modelo1)
```


Con el nuevo modelo sale significativo A con gl 57 y sse 4901.















